# 非货币性资产交换中增值税的计量

提问人：rainy418 时间：2012-04-27 20:57:58
陈老师，还是没想明白，指教一下啊！

回答人：chenyiwei
没有说过非生产性设备的增值税就不能抵扣。不能抵扣的应只限于增值税暂行条例第十条以及实施细则中相应规定列举的情况。

提问人：soibook 时间：2012-05-06 11:17:43
请教各位：该例子涉及可抵扣的进项税，那么换入固定资产入帐价值是： 1 ，固定资产价值 10 ，进项税1.7，同时营业外收入1.7； 2 、固定资产价值10-1.7，没有营业外收入？

回答人：chenyiwei
假设所涉及的均为 2009 年增值税改革后购入的设备，则借：固定资产8.3万，借进项税额1.7万，贷金融资产 8 万，贷现金 2 万。同时把金融资产的累计公允价值变动也转入投资收益。